臺灣臺南地方法院刑事判決
111年度交易字第514號
公  訴  人  臺灣臺南地方檢察署檢察官
被      告  賀中坤


上列被告因公共危險案件，經檢察官提起公訴（110年度撤緩偵
字第57號），被告就被訴事實為有罪之陳述，本院依簡式審判程
序審理，判決如下：
    主  文
賀中坤駕駛動力交通工具而有吐氣所含酒精濃度達每公升零點二
五毫克以上之情形，處有期徒刑參月，如易科罰金，以新臺幣壹
仟元折算壹日。
    事實及理由
一、賀中坤於民國108年12月3日20時許，在臺南市南區某工地飲
　　酒後，其吐氣所含酒精濃度已達每公升0.25毫克以上，仍於
　　同日21時許，自上開工地駕駛車牌號碼0000-00號自用小貨
　　車返回住處。嗣於同日22時47分許，行經北區精忠街103巷
　　口時，經警發現上開自用小貨車車主駕駛執照業經吊銷，乃
    尾隨至北區精忠街103巷內並攔查，且於同日22時57分許測
    得其吐氣中所含酒精濃度達每公升0.59毫克。
二、前項犯罪事實，有下列證據足資證明：
  ㈠臺南市政府警察局道路交通事故當事人酒精測定紀錄表（警
　　卷第8頁）、財團法人台灣電子檢驗中心呼氣酒精測試器檢
　　定合格證書（警卷第10頁）、臺南市政府警察局舉發違反道
　　路交通管理事件通知單（警卷第9頁）附卷可以佐證。
  ㈡被告賀中坤於警詢、偵查及本院審理中之自白。
三、論罪科刑
　㈠按行為後法律有變更者，適用行為時之法律。但行為後之法
    律有利於行為人者，適用最有利於行為人之法律，刑法第2
    條第1項定有明文。查本件被告行為後，刑法第185條之3業
    於111年1月28日修正公布，於同年月30日生效施行。修正後
    刑法第185條之3第1項最高刑度由有期徒刑2年提高為有期徒
    刑3年，經比較新舊法結果，修正後之規定並未較有利於被
　　告，應依刑法第2條第1項前段規定適用行為時即修正前之規
    定。　
  ㈡核被告所為，係犯修正前刑法第185條之3第1項第1款之公共
    危險罪。
  ㈢按「法院於審酌被告是否適用累犯規定而加重其刑時，訴訟
　　程序上應先由檢察官就前階段被告構成累犯之事實，以及後
　　階段應加重其刑之事項，主張並具體指出證明方法後，法院
　　才需進行調查與辯論程序，而作為是否加重其刑之裁判基礎
　　。前階段構成累犯事實為檢察官之實質舉證責任，後階段加
    重量刑事項為檢察官之說明責任，均應由檢察官分別負主張
    及具體指出證明方法之責。倘檢察官未主張或具體指出證明
    方法時，可認檢察官並不認為被告構成累犯或有加重其刑予
    以延長矯正其惡性此一特別預防之必要，且為貫徹舉證責任
    之危險結果所當然，是法院不予調查，而未論以累犯或依累
    犯規定加重其刑，即難謂有應調查而不予調查之違法。」、
    「檢察官若未主張或具體指出證明方法，法院因而未論以累
    犯或依累犯規定加重其刑，基於累犯資料本來即可以在刑法
    第57條第5款『犯罪行為人之品行』中予以負面評價，自仍得
    就被告可能構成累犯之前科、素行資料，列為刑法第57條第
    5 款所定『犯罪行為人之品行』之審酌事項。」（最高法
　　院刑事大法庭110年度台上大字第5660號裁定參照）。
　      本件依卷附刑案資料查註紀錄表所示，被告賀中坤固有
　　如起訴書所記載之公共危險罪紀錄，但檢察官就被告構成累
　　犯事實之實質舉證，尚未符合最高法院刑事大法庭110年度
　　台上大字第5660號裁定意旨。依上開說明，本院尚不足以認
　　定被告是否構成累犯事實，爰僅將被告之前科紀錄列入刑法
　　第57條第5款「犯罪行為人之品行」之量刑審酌事由予以評
　　價，附此說明。
  ㈣爰審酌被告曾有酒後駕車公共危險犯行，不知警惕依然再犯
    ；其飲酒後吐氣所含酒精濃度為每公升0.59毫克，酒精濃度
    非低，惟無照駕駛自小貨車於夜間行駛於一般道路，危及用
    路人之安全；暨被告犯後始終坦承犯行，其原經檢察官為緩
    起訴處分且已完成緩起訴所附條件〔於109年12月15日向公庫
    支付新臺幣6萬元；於109年11月3日完成酒癮戒癮治療，有
    卷附自行繳納款項統一收據（緩字卷第11頁反面）、奇美醫
    院109年11月27日奇成字第5449號函及結案評估摘要表（同
    上卷第12至13頁）〕，犯後態度良好，及其於本院審理時所
    述其教育程度為高職畢業，從事鐵工工作，家裡有父母及哥
    哥，需要扶養60多歲母親等智識程度、家庭生活狀況等一切
    情狀，量處如主文所示之刑，並諭知易科罰金之折算標準。
四、依刑事訴訟法第273條之1、第299條第1項前段、第310條之2
    、第454條，刑法第2條第1項、修正前刑法第185條之3第1項
    第1款、刑法第41條第1項前段，刑法施行法第1條之1，判
　　決如主文。
五、如不服本件判決，得自收受送達之日起20日內，向本院提出
    上訴狀，上訴於臺灣高等法院臺南分院。
本案經檢察官黃莉琄提起公訴；檢察官吳惠娟到庭執行職務。
中　　華　　民　　國　　111 　年　　6 　　月　　9 　　日
                    刑事第一庭  法　官   鄭文祺
以上正本證明與原本無異。
如不服本判決應於收受本判決後20日內向本院提出上訴書狀，並
應敘述具體理由。其未敘述上訴理由者，應於上訴期間屆滿後20
日內向本院補提理由書狀（均須按他造當事人之人數附繕本）「
切勿逕送上級法院」。 
　　　　　　　　　　　　　　　　書記官   黃政偉　　　　　　　　　　
中　　華　　民　　國　　111 　年　　6 　　月　　10　　日
附錄論罪科刑法條：
修正前中華民國刑法第185條之3第1項
駕駛動力交通工具而有下列情形之一者，處2年以下有期徒刑，
得併科20萬元以下罰金：
一、吐氣所含酒精濃度達每公升零點二五毫克或血液中酒精濃度
    達百分之零點零五以上。
二、有前款以外之其他情事足認服用酒類或其他相類之物，致不
    能安全駕駛。
三、服用毒品、麻醉藥品或其他相類之物，致不能安全駕駛。